臺灣士林地方法院刑事判決
110年度審訴字第745號
公  訴  人  臺灣士林地方檢察署檢察官
被      告  陳品宏




上列被告因公共危險等案件，經檢察官提起公訴（110年度偵字
第9719號），因被告於準備程序中就被訴事實為有罪之陳述，經
告知簡式審判程序之旨，並聽取當事人之意見後，經本院合議庭
裁定由受命法官獨任進行簡式審判程序，判決如下：
    主  文
陳品宏犯放火燒燬住宅等以外之他人所有物罪，處有期徒刑陸月
。
    事實及理由
一、按除被告所犯為死刑、無期徒刑、最輕本刑為3 年以上有期
    徒刑之罪或高等法院管轄第一審案件者外，於第一次審判期
    日前之準備程序進行中，被告先就被訴事實為有罪之陳述時
    ，審判長得告知被告簡式審判程序之旨，並聽取當事人、代
    理人、辯護人及輔佐人之意見後，裁定進行簡式審判程序，
    刑事訴訟法第273 條之1 第1 項定有明文。經核本案被告陳
    品宏所犯係死刑、無期徒刑、最輕本刑為3 年以上有期徒刑
    以外之罪，其於準備程序中就被訴事實為有罪之陳述，經告
    知簡式審判程序之旨，並聽取公訴人、被告之意見後，本院
    合議庭爰依首揭規定，裁定由受命法官獨任進行簡式審判程
    序。是本案之證據調查，依同法第273 條之2 規定，不受同
    法第159 條第1 項、第161 條之2 、第161 條之3 、第163 
    條之1 ，及第164 條至170 條所規定證據能力認定及調查方
    式之限制，合先敘明。
二、本件除起訴書犯罪事實第1行關於「及毀損」、第5至6行關
    於「郭育書並因本件火災致其所有前開廣告牌燒損之損害」
    之記載均予刪除，及證據部分應補充：「被告陳品宏於本院
    準備程序及審理時所為之自白」外，其餘犯罪事實、證據，
    均引用檢察官起訴書（如附件）之記載。
三、論罪科刑：
　㈠核被告所為，係犯刑法第175 條第1 項之放火燒燬住宅等以
    外之他人所有物罪。又刑法第175 條第1 項之放火罪，其直
    接被害法益，為一般社會之公共安全，雖同時侵害私人之財
    產法益，但仍以保護社會法益為重，且放火原含有毀損性質
    ，自無兼論毀損罪之餘地（最高法院29年度上字第2388號判
    決意旨參照）。是被告之放火行為，雖因燒燬而造成告訴人
    郭育書之「foodpanda壓克力廣告牌」毀損，惟不另論刑法
    第354 條之毀損罪，公訴意旨認應論以毀損罪，顯有誤會，
    附此敘明。
　㈡按刑法第59條規定，犯罪之情狀顯可憫恕，認科以最低度刑
    仍嫌過重者，得酌量減輕其刑。又刑法第59條所謂「犯罪之
    情狀顯可憫恕」，自係指裁判者審酌第57條各款所列事項以
    及其他一切與犯罪有關之情狀之結果，認其犯罪足堪憫恕者
    而言（即犯罪另有其特殊之原因與環境等等），即必於審酌
    一切之犯罪情狀，在客觀上顯然足以引起一般同情，認為縱
    予宣告法定最低刑度猶嫌過重者，始有其適用（最高法院38
    年台上字第16號、45年台上字第1165號及51年台上字第899
    號判例參照）。被告放火燒燬告訴人上開「foodpanda壓克
    力廣告牌」之行為，固已致生公共危險，並使告訴人受有財
    產損失，然被告放火之標的僅係該廣告牌，且尚未延燒到其
    他財物，被告即將之吹熄，堪認其犯罪情節及惡性尚輕，對
    於公共危險造成之危害尚微，而告訴人亦向本院表示不對被
    告求償，亦不追究等語，有本院公務電話紀錄1份在卷可稽
    ；綜觀上情，堪認被告本案所為惡性尚非重大，且其犯後已
    具悔意，而其本件所犯之罪法定本刑為1 年以上7 年以下有
    期徒刑，縱處以最低度刑，依一般國民之法律情感，仍有情
    輕法重之情，而有堪以憫恕之處，揆諸前開說明，爰依刑法
    第59條規定減輕其刑。
　㈢爰審酌被告於飲酒後，恣意放火燒燬告訴人所有之財物，致
    生公共危險，實屬不該，惟念其犯後始終坦承犯行，頗具悔
    意，而告訴人亦表示不予追究，再被告於點燃火勢後，自行
    將之吹熄，致未延燒至他處，燒燬之財物價值非鉅，其犯罪
    情節及惡性尚輕，暨考量其犯罪之動機、手段、所生危害、
    其素行尚可（見附臺灣高等法院被告前案紀錄表之記載），
    及其自陳現就讀大學夜校、從事行政人員工作、月薪約新臺
    幣2萬5000元至3萬元、單身、不需要扶養家人之之家庭生活
    經濟狀況（見本院110年度審訴字第745號卷110年10月8日準
    備程序筆錄第4 頁）等一切情狀，量處如主文所示之刑。 
四、沒收部分
    按供犯罪所用、犯罪預備之物或犯罪所生之物，屬於犯罪行
    為人者，得沒收之；但有特別規定者，依其規定；又宣告前
    二條之沒收或追徵，有過苛之虞、欠缺刑法上之重要性、犯
    罪所得價值低微，或為維持受宣告人生活條件之必要者，得
    不宣告或酌減之；刑法第38條第2 項、第38條之2 第2 項分
    別定有明文。被告為本件犯行使用之打火機，雖係被告所購
    買而為其所有，然並未扣案，且據被告陳稱已不見了等語（
    見臺灣士林地方檢察署110年度偵字第9719號卷第9頁），堪
    認業已滅失，予以宣告沒收實欠缺刑法上之重要性，爰不予
    宣告沒收，併此敘明。
據上論斷，應依刑事訴訟法第273 條之1 第1 項、第299 條第1
項前段、第310 條之2 、第454 條第2 項，刑法第175 條第1 項
、第59條，判決如主文。 
本案經檢察官楊舒婷提起公訴，由檢察官李清友到庭執行職務。
 
中　　華　　民　　國　　110 　年　　10　　月　　29　　日
                  刑事第九庭法  官  陳秀慧
以上正本證明與原本無異。
如不服本判決應於收受送達後20日內，向本院提出上訴書狀，並
應敘述具體理由。其未敘述上訴理由者，應於上訴期間屆滿後20
日內向本院補提理由書（均須按他造當事人之人數附繕本）「切
勿逕送上級法院」。若因疫情而遲誤不變期間，得向法院聲請回
復原狀。
                            書記官  陳建宏
中　　華　　民　　國　110 　　年　　10　　月　　29　　日
附錄本判決論罪科刑法條
中華民國刑法第175條
放火燒燬前二條以外之他人所有物，致生公共危險者，處1年以
上7年以下有期徒刑。
放火燒燬前二條以外之自己所有物，致生公共危險者，處3年以
下有期徒刑。
失火燒燬前二條以外之物，致生公共危險者，處拘役或9千元以
下罰金。

附件
臺灣士林地方檢察署檢察官起訴書
                                     110年度偵字第9719號
　　被　　　告　陳品宏　男　21歲（民國00年00月0日生）
　　　　　　　　　　　　住新北市○○區○○○路0段000巷00
　　　　　　　　　　　　號3樓
　　　　　　　　　　　　居臺北市○○區○○街000巷00弄0號
　　　　　　　　　　　　國民身分證統一編號：Z000000000號
上列被告因放火燒燬其他物件等案件，已經偵查終結，認應提起
公訴，茲將犯罪事實及證據並所犯法條分敘如下：
　　　　犯罪事實
一、陳品宏於飲酒後竟基於放火燒燬他人所有物及毀損之犯意，
    於民國110年4月4日上午4時45分許，前往其前女友郭麗萱位
    於臺北市士林區葫蘆街住處（住址詳卷）前，持打火機點燃
    掛於該住處前由郭麗萱父親郭育書所有之「foodpanda壓克
    力廣告牌」，致該廣告牌受火燒燬，致生公共危險，郭育書
    並因本件火災致其所有前開廣告牌燒損之損害。
二、案經郭育書訴由臺北市政府警察局士林分局報告偵辦。
　　　　證據並所犯法條
一、上開犯罪事實，業據被告陳品宏於偵查中坦承不諱，核與告
    訴人郭育書於警詢時指述情節大致相符，復有監視器畫面截
    圖、受燒物品翻拍照片等資料在卷可稽，是被告犯嫌洵堪認
    定。
二、核被告所為，係犯刑法第175條第1項、第354條之放火燒燬
    他人所有物致生公共危險及毀損等罪嫌。其所犯各罪間，乃
    1行為觸犯數罪名之想像競合犯，請依刑法第55條之規定，
    從一重之放火燒燬他人所有物致生公共危險罪處斷。
三、依刑事訴訟法第251條第1項提起公訴。
　　此　  致
臺灣士林地方法院
中　　華　　民　　國　 110　　年　　8 　　月　　13　　日
　　　　　　　　　　　　　　　檢　察　官　楊舒婷
本件正本證明與原本無異
中　　華　　民　　國　 110  　年　　9 　　月　 　2　　日
　　　　　　　　　　　　　　　書　記　官　李靜美
附錄本案所犯法條全文
中華民國刑法第175條
放火燒燬前二條以外之他人所有物，致生公共危險者，處 1 年
以上 7 年以下有期徒刑。
放火燒燬前二條以外之自己所有物，致生公共危險者，處 3 年
以下有期徒刑。
失火燒燬前二條以外之物，致生公共危險者，處拘役或 9 千元
以下罰金。
中華民國刑法第354條
毀棄、損壞前二條以外之他人之物或致令不堪用，足以生損害於
公眾或他人者，處 2 年以下有期徒刑、拘役或 1 萬 5 千元以
下罰金。